# 工商年检审计的要求

提问人：tlqhmxj 时间：2011-03-01 10:23:52
马上就要工商年检审计了，按注协要求工商年检审计和报表审计一样很麻烦，我要是出这样的报告能行吗，请各位提提意见。
审 计 报 告
有限公司： 我们审计了后附的 2010 年 12 月 31 日资产负债表中的所有者权益项目和 2010 年度的所有者权益变动表。 一、管理层对财务报表的责任 按照企业会计准则和《企业会计制度》的规定编制财务报表是 限公司的责任。这种责任包括：（ 1 ）设计、实施和维护与财务报表相关的内部控制，以使财务报表不存在由于舞弊或错误而导致的重大错报；（ 2 ）选择和运用恰当的会计政策；
（ 3 ）作出合理的会计估计。 二、注册会计师的责任 我们的责任是在实施审计工作的基础上对财务报表发表审计意见。我们按照中国注册会计师审计准则的规定执行了审计工作。中国注册会计师准则要求我们遵守职业道德规范，计划和实施审计工作以对财务报表是否不存在重大错报获取合理保证。 审计工作涉及实施审计程序，以获取有关财务报表金额和披露的审计证据。选择的审计程序取决于注册会计师的判断，包括对由于舞弊或错误导致的财务报表重大错报风险的评估。在进行风险评估时，我们考虑与财务报表编制相关的内部控制，以设计恰当的审计程序，但目的并非对内部控制的有效性发表意见。审计工作还包括评价管理层选用会计政策的恰当性和作出会计估计的合理性，以及评价财务报表的总体列报。 我们相信，我们获取的审计证据是充分、适当的，为发表审计意见提供了基础。 三、我们认为， 有限公司 2010 年 12 月 31 日资产负债表中的所有者权益项目和 2010 年度的所有者权益变动表在所有重大方面公允反映了 有限公司 2010 年 12 月 31 日的所有者权益状况以及 2010 年度的所有者权益变化情况。
附送： 1 、资产负债表； 2 、损益及利润分配表； 3 、所有者权益变动表； 4 、相关的执业资格证明。
中国注册会计师： 有限责任公司 中国注册会计师：
中国~ 2011年 1 月 15 日

回答人：chenyiwei
首先请确保当地工商认可这种报告形式。其次，从准则规定看，这属于对财务报表的组成部分和特定项目的审计报告，应遵循 1601号审计准则及其指南的相关规定。